Inventaris van het archief van het klooster Maria Magdalena in Bethanië te ''s-Gravenzande
Nationaal Archief, Den Haag
- Finantiëel beheer, B.
  - Landerijen en huizen, II.
    - in 's-Gravenzande (ambacht), c.
      - Eigendomsbewijs van 11/2 morgen 10 hont en 11/2 morgen land, afkomstig van het klooster Syon bij Delft. Met quitantie., 1549; 55.1, 55.2; 2 charters
        - 1549 maart 13, 55.2
          Oorspr. (Inv. no. 55.2). Met geschonden zegels van het convent Syon en hun visitatoren, de priors van de Regulieren in den Hem buiten Schoonhoven en in het land van Steyn buiten Gouda, in groene was.
      - Acten van uitgifte in erfhuur van 2 1/2/ morgen land aan Floris Dircks zoon en aan Wouter Jans zoon., 1551 en 1553; 55A.1, 55A.2; 2 charters
        reg. nos. Suppl. 7 en Suppl. 9.
        Wellicht hetzelfde land als vermeld in inv.nr. 49.
        - 1551 november 15, 55A.1
          Suppl. 7 1551 november 15
          Vranck Jans zoon, Wouter Jans zoon en Adriaen Mathijs zoon, schepenen in Sandt-amocht, oorkonden dat floris Dircks zoon in erfhuur genomen heeft van broeder Floris Joesten, prior, en broeder Anthonis Pieters zoon van Auwenhoven, procurator der Regulieren van Bethania te sGravensande, 2 1/2 morgen land voor de som van 11 pond Hollands 's jaars.
          ....kint jaer ons Heeren XVc ende eenenvijftich op ten XVen Novembris.
          Oorspr. (Inv. no. 55A.1). Het ambachtszegel verloren.
          In dorso: "Erfhuyer in de Hoenderthiende van Floris Dircxzoon van XI pond".
        - 1553 juli 6, 55A.2
          Suppl. 9 1553 juli 6
          Vranck Jans zoon, Adriaen Mahijszoon en Cornelis Adriaens zoon, schepenen in het ambacht van t'sGravensande, oorkonden dat Wouter Jans zoon in erfhuur genomen heeft van broeder Anthonis Pieters zoon van Auwenhove, prior, en van broeder Hendrijck Dirckx zoon van de Berch, procurator der Regulieren van Bethaniën, 2 1/2 morgen land, te voren in gebruik bij Floris Dircxzoon voor de som van 12 pond 2 schellingen 8 penningen en 2 kappoenen 's-jaars.
          ....opten VIen Julij int jaer ons Heeren dusent vijfhondert ende LIII.
          Oorspr. (Inv. no. 55A.2). Met het geschonden ambachtszegel in groene was.
      - Eigendomsbewijs van 4 hont land, afkomstig van Cornelis Willems zoon., 1551; 56; 1 charter
        reg. no. 272.
        272 1551 April 26
        Vranck Jans zoon, Wouter Jans zoon en Adriaen Mathijs' zoon, schepenen van Sandtambacht, oorkonden, dat broeder Floris Joesten, prior, en broeder Anthonis Pieters zoon van Auwenhove, procurator der Regulieren van Bethania tsGravensande, uit naam van het convent ruilen met Cornelis Willems zoon, genaamd Lange Neel aan de Maasdijk, een morgen land in Pachtlandstiende bewesten den Puel tegen 4 hont land bezuiden de stad tsGravensande in Teylingerthyende.
        ...... upten XXVIen Aprilis in de jaer ons Heeren dusent vijfhondert ende eenenvijftich.
        Oorspr. (Inv. no. 56). Met geschonden convents- en schepenzegel in groene was.
        *Zie ook supplement na p. 279
      - Eigendomsbewijs van 7 hont 25 roeden land, afkomstig van Maerten Cornelis' zoon., 1556; 57; 1 charter
        reg. no. 274.
        274 1556 Augustus 10
        Cornelis Adriaens zoon, Joris Willems zoon en Pieter Ryverts zoon, schepenen van het ambacht tsGravensandt, oorkonden, dat broeder Antonis Pieters zoon van Oudenhove, prior, en broeder Henryck Dircks zoon van der Borch, procurator der Regulieren van Bethaniën, ruilen met Maerten Cornelis' zoon, poorter aldaar, 6½ hont land in Noerlant tusschen den Maasdijk en de Kreek en 64 roeden in Noerthyende tegen 7 hont 25 roeden in Noerlant.
        ...... upten Xen Augusti in de jaer ons Heeren dusent vijfhondert ses ende vijftich.
        Oorspr. (Inv. no. 57). Met het gemeen ambachtszegel in groene was.
      - Eigendomsbewijs van 5 hont land, afkomstig van het convent der Carmelieten binnen Haarlem. 1559. Met bijbehorende brief., 58.1, 58.2; 2 charters
        reg. nos. 277 en 278.
        - 1559 november 15, 58.1
          278 1559 November 15
          Landschepenen van Sandtambocht oorkonden, dat Nyclaes Spyring, licentiaat in de godgeleerdheid, prior van het Carmelitenconvent binnen Haerlem, transporteert aan prior en convent der Regulieren te sGravensande 5 hont lands in Teylinger tiende, nader vermeld in den brief d.d. 1559 Juli 1, waardoor deze is gestoken (zie reg. no. 277).
          ......up den vijfthyensten Novembri anno XVc negenenvijftich.
          Oorspr. (Inv. no. 58.1).
          Het charter is losgeraakt, van no. 277, het ambachtszegel is daaraan gehecht gebleven.
        - 1559 juli 1, 58.2
          277 1559 Juli 1
          Nicolaes Spyring, licentiaat in de godgeleerdheid, prior van het Carmelitenconvent binnen Haerlem, Sebastiaen van Bombergen, leesmeester, Barnardt Utemans, supprior, en Helizeus van Naerden, consellier, met alle broeders en capitularen van het convent bevestigen den verkoop van 5 hont land door wijlen Cornelis Pieters zoon, prior, aan prior en convent der Regulieren te sGravesande, welk land gelegen is bezuiden de poort van sGravesande.
          Gegeven den eersten dach Julii anno XVc negen ende vijftich.
          Oorspr. (Inv. no. 58.2). Met geschonden zegels van de prior provinciaal Mr. Pieter van Rees, overste van de orde der Carmelieten in rode, en dat van het convent der Carmelieten in groene was. Met transfix d.d. 1559 November 15 (regest no. 278).
          Het transfix is losgeraakt, behalve het zegel daarvan.
    - in Grijsoord (Nieuwe Tonge), d.
      - Stukken betreffende den eigendom van 30 en 40 gemeten land, afkomstig van Geryt van Culemburg en Frederick die Coninck., 1471-1516; 59.1 - 59.4; 6 charters
        reg. nos. 180, 184, 191. 192, 194, 196 en 238.
        zie ook reg. no. 234. De akten, waarvan reg. nos. 180, 191 en 192, zijn in de collectie Van Vredenburch (niet in het Nationaal Archief).
        - 1479 april 2, 59.1
          194 1479 April 2
          Doen Wouters zoon, Jacob Willems zoon en Witte Jacobs zoon, schepenen van Grijsoirde, oorkonden, dat Symon, prior van het godshuis der Regulieren te Bethaniën buiten tsGravenzande, en Vrederina, Geryt bastaard van Culemborchs dochter, echtgenoote van Willem van Nyelant, verdeelen het land in Grijsoirde, hun aangekomen van genoemden Geryt, zoodanig, dat het convent krijgt het land in Battenoort in Hootland, ingepolderd door Goidscalck Oom van Wijngaarden, en het land in het Noortnyeuwelant benoorden de weg, van de watering achter het nieuwe dorp langs tot den Oudelantschen dijk.
          Int jair ons Heren dusent vierhondert negenne ende tseventich den anderen dach in Aprille.
          a. Oorspr. (Inv. no. 59.1). Met geschonden zegels van de drie schepenen en Willem van Nyelant in groene was. Het conventszegel is verloren.
          b. Afschr. in Inv. no. 5, fol. CLXXIX.
        - 1477 juli 21, ---; 59.4
          Charter is niet aanwezig.Maakt deel uit van niet overgedragen gedeelte familiearchief Van Vredenburch.
          191 1477 Juli 21
          Notaris Florentius de Dam instrumenteert, dat, door bemiddeling van Mr. Jacobus Ruys, deken van Davantria, doctor in het canonieke recht, en Tyelmannus Oom, raden van de hertogin van Bourgundia, Theodricus de Zwieten, meester van de Rekenkamer van Hollandia, en de 4 executeurs testamentair Mr. Arnoldus de Zande1), doctor in het canonieke recht, kanunnik in de collegiaatkapel van de heilige Maria in het Hof van Haga, Mr. Tyelmannus Heynricus' zoon, provisor en deken van Delflandia, cureit in Dircxlant, en heer Walterus de Overrijn, cureit in sGravenzande, een overeenkomst is gesloten tusschen Gerardus, bastaard van Culemburch, en Symon, prior van het convent der Regulieren tsGravenzande, eenerzijds, en Wilhelmus de Nylant, echtgenoot van Fedruyna van Amerongen anderzijds, over het testament van genoemden Gerardus, waarbij besloten is, dat Willem van Nylant, aangezien hem de helft der 120 gemeten land in Grijsoord reeds als huwelijksgift toegezegd is, van de overige 60 de helft in eigendom zal ontvangen als wettelijk erfdeel, terwijl de resteerende 30 gemeten aan de Regulieren zullen komen, behalve de 3, die Gerardus gaf voor de nieuwe kerk te Grijsoord of Tonge.
          Acta fuerunt hec infra septa conventus seu monasterii Predicatorum in Hagis sub anno indictione mense die hora et pontificatu quibus supra (anno a nativitate Eiusdem millesimo quadringentesimo septuagesimo septimo indictione decima mensis vero Julii die vicesima prima hora quinta post vesperas vel quasi pontificatus sanctissimi in Christo patris ac domini nostri domini Sixti divina providentia pape quarti anno sexto).
          a. Oorspr. (Inv. no. 59.4). Met de signatuur van den notaris. Met transfix d.d. 1473 Mei 5 (regest no. 184).
          b. Afschr. in Inv. no. 5, fol. CLXXVII verso.
        - 1477 oktober 12, ---; 59.5
          Charter is niet aanwezig. Maakt deel uit van niet overgebracht gedeelte familiearchief Van Vredenburch
          192 1477 October 12
          Symon Pieters zoon, prior, en het convent der Regulieren van Bethaniën bij tsGravenzande en Willem van Nyelant met zijn vrouw Fedruyna van Amerongen komen overeen zich te houden aan de afspraak, vermeld in het instrument d.d. 1477 Juli 21 (regest no. 191), waardoor deze gestoken is.
          Int jaer ons Heeren duysent vierhondert seven ende tseventich upten twaleften dach van October.
          a. Oorspr. (Inv. no. 59.5). Met de zegels van Willem van Nylant, Tielman Oom van Wijngairde, raad van den hertog van Oostenrijck, en Dirc van Zwieten, meester van den Register van Hollant in groene was. Het conventszegel is verloren.
          b. Afschr. in Inv. no. 5, fol. CLXXVIII verso.
        - 1479 juni 5, 59.2
          196 1479 Juni 5
          Schepenen in den Hage geven vidimus van den brief d.d. 1471 Maart 9 (regest no. 180).
          Gescreven upten vijften dach in Junio int jair ons Heeren MCCCC negen ende tseventich.
          a. Oorspr. (Inv. no. 59.2). Met geschonden schepenzegel in groene was.
          b. Afschr. in Inv. no. 5, fol. CLXXX.
          180 1471 Maart 9
          Aelyaen Jans zoon, Doen Wouters zoon en Jacob Willems zoon, schepenen in Grijsoorde, oorkonden, dat de oude Jan Oom en Mr. Heynric Oom, Goidscalcx kinderen, en Margriet Goidscalcx weduwe verkoopen aan Geryt van Culemburch, bastaard, 120 gemeten lands nl. 19 gemeten 80 roeden bezuiden den zeedijk, 9 gemeten 267 roeden beoosten den middeldijk, alle in Battennoirt, 83 gemeten 100 roeden beoosten, bezuiden en bewesten den dijk en 7½ gemet Hoetland benoorden den middeldijk alle in het Noirtnyeuwelant.
          Int jair ons Heeren duysent vierhondert ende een ende tseventich upten negensten dach in Maerte.
          Gevidimeerd in den brief d.d. 1479 Juni 5 (regest no. 196).
        - 1516, 59.3
          238 1516 December 13
          Friderick de Conynck, kanunnik ten Dom te Utrecht, staat aan de prior en het convent der Regulieren te sGravenzande af zijn aanspraken op de 40 gemeten lands in de Nyewetongen binnen de landen van Voirn, hem aanbestorven van Freduyne, echtgenoote van Willem van Nuelandt in den Haghe.
          Int jair ons Heeren duysent vijffhondert sesthien den dertiensten dach in Decembri.
          a. Oorspr. (Inv. no. 59.3). Met geschonden zegel van Frederick de Koninck in groene was.
          b. Afschr. in Inv. no. 5, fol. CLXXXI.
        - 1473, 59
          184 1473 Mei 5
          Gheryt van Culenborch, bastaard, maakt zijn testament, waarbij hij aan het convent der Regulieren buiten sGravenzande vermaakt tot het houden van een dagelijksche mis op het Heilige-Kruisaltaar in hun kerk en met last tot eenige jaarlijksche uitkeringen o.a. aan de Heilige-Geestmeesters binnen Uutrecht de helft van 120 gemeten land in Grijsoorde, waarvan de andere helft is toegezegd aan zijn dochter Frederijn van Amerongen bij haar huwelijk met Willem van Nyelant.
          Gescreven upten vijften dach van Meye int jair ons Heeren duysent vierhondert drie ende tseventich.
          a. Oorspr. (Inv. no. 59). Met de handteekening van den erflater en de geschonden zegels in groene was van hem en Mr Tyelman Heynrics zoon, provisor en deken van Delflant.
          b. Afschr. op perkament met signatuur van notaris Cornelius Cornelius' zoon Gaerdynk.
          c. Afschr. in Inv. no. 5, foL CLXXV.
          In dorso van het oorspr. staan twee nadere beschikkingen: a. dat de jaarrente van 4 pond Hollandsch i. p. v. aan de Heiligen Geest te Utrecht moet uitgekeerd worden aan het klooster der Prekerorde in den Hage, b. dat, als door overstrooming het gelegateerde land minder opbrengt, het bedrag, beschikbaar voor missen, moet verkleind worden. In dorso van het afschrift staat, dat in 1501 de conservator der Regulieren Mr. Jacobus Ruys heeft uitgemaakt, dat als het land niets opbracht, de Predikheeren niets zouden ontvangen. Zie regest no. 191.
      - Eigendomsbewijs van een huis met toebehooren, afkomstig van Doen Gillis' zoon., 1566; 60; 1 charter
        reg no. 280
        280 1566 Januari 3
        Jochem Jans zoon en Coman Heyn Harrens zoon, schepenen van Nyeuwerkerken in Grijssoort, oorkonden, dat Doen Gillis' zoon, hun medeschepen, verkoopt aan het convent te sGravesande een huis met toebehooren, gelegen op het land van het convent.
        ...... den III Januarii anno XVc sesentzestich stilo communi.
        Oorspr. (Inv. no. 60). De schepenzegels verloren.
    - in Heenvliet, e.
      - Testament, waarbij Jan Heynen zoon vermaakt 6 gemeten min 1 lijn land., 1448; 61; 1 charter
        reg. no. 120.
        zie ook reg. no. 96.
        120 1448 December 19
        Jan Heyne zoon de smid vermaakt aan het convent der Regulieren van Bethaniën bij sGravenzande 6 gemeten min 1 lijn land op den Heenvlietschen grond aan de Nyenhorensche zijde, met opdracht tot het doen houden van zekere diensten voor zijn ziel, waarvoor de broeders telkenmale 1 Rijnschen gulden voor wijn zullen ontvangen.
        Int jaer ons Heren dusent vierhondert acht ende viertich opten neghentienden dach in Decembri.
        a. Oorspr. (Inv. no. 61). Met het zegel van de oorkonder in groene was.
        b. Afschr. in Inv. no. 5, fol. CXXIV verso.
    - in de Lier, f.
      - Eigendomsbewijs van een weide, groot 11/2 morgen, afkomstig van Clays Aernt Gheryts zoons zoon., 1444; ---; 1 charter
        reg. no. 118.
        Bekend als inv. nr. 62*. (coll. Van Vredenburcht no. 259). Niet aanwezig in Nationaal Archief.
        118 1444 Juli 6
        Clays Aernt Gheryts zoons zoon1) verkoopt aan de prior en het convent der Regulieren van Bethaniën bij sGravenzande eene weide, groot 1½ morgen, in Lyerambacht, waarvoor hij hen in het hofboek heeft doen inschrijven.
        ...... opten sesten dach in Julio int jaer ons Heren dusent vierhondert vier ende viertich.
        a. Oorspr. (Inv. no. 62*). Met het zegel van de oorkonder in groene was.
        b. Afschr. in Inv. no. 5, fol. CXXVI.
    - in Maasland, g.
      - Huurcedulle van 11/2 morgen land, gehuurd door Robbrecht Doe zoon en Marrijtgen Ockers weduwe., 1446; 63; 1 charter
        reg. no. 119.
        119 1446 Februari 14
        Schepenen van Maeslant oorkonden, dat Robbrecht Doe zoon en Marijtgen Ockers weduwe huren van Willem Clays' zoon, rentmeester der Regulieren van sGravenzande, 1½ morgen land in het ambacht Maeslant voor den tijd van 10 jaar.
        Int jaer ons Heren dusent vierhondert ses ende viertich op sinte Valentijns dach.
        a. Oorspr. (Inv. no. 63). Met het geschonden schependomszegel in groene was.
      - Eigendomsbewijs van de helft van 7 morgen land, afkomstig van Geertruyd Dirck Suysen weduwe. 1479. Met 2 oudere transportbrieven., 1430, 1432 en 1479; 64.1 - 64.3; 3 charters (waarvan 2 getransfigeerd)
        reg. nos. 195, 76 en 84.
        - 1479, 64.3
          195 1479 Mei 23
          Schepenen van Maeslant oorkonden, dat Geertuyd Dirck Suysen weduwe geeft aan het Regulieren klooster te tsGravenzande de helft van 7 morgen lands in het ambacht Maeslant.
          Int jaer ons Heeren dusent vierhondert negen ende tseventich opten drie ende twintichsten dach in Meye.
          a. Oorspr. (Inv. no. 64.3). Het ambachtszegel verloren.
          b. Afschr. in Inv. no. 5, fol. CXXVII verso.
          Het oorspr. is vastgehecht aan dat d.d. 1430 Januari 30 (regest no. 75). In dorso staat: Item nota, quod ratione reddituum terre in hac littera comprehense obligamur perpetuis temporibus in qualibet ebdomada dicere duas missas ad placitum in nostro conventu pro Geertrude Theoderici Zuys et aliis pro quibus desideravit. Onus istud conventualiter acceptavimus anno et die quibus nobis terram prescriptam dedit.
        - 1432, getransfigeerd, 64.2
          84 1432 Juni 11
          Willem Robbrechts zoon geeft aan Dirc Jacob Suysen zoon bij diens huwelijk met zijne dochter de helft van 7 morgen land, nader vermeld in den brief d.d. 1430 Januari 30 (zie regest no. 76), waardoor deze gestoken is.
          Int jair ons Heren dusent vierhondert twie en dertich op sinte Odulfs avont.
          a. Oorspr. (Inv. no. 64.2). Met het geschonden zegel van de oorkonder in groene was. -
        - 1430, getransfigeerd, 64.1
          76 1430 Januari 30
          Dirc van Hodenpijl Aernts zoon en Aernt van Hodenpijl, zijn broeder, verkoopen gezamenlijk aan Willem Robbrechs zoon de helft van 7 morgen land in het ambacht van Maeslant.
          Int jaer ons Heren dusent vierhondert ende dertich des Manendaghes voir onser Vrouwen dach te lichtmisse.
          a. Oorspr. (Inv. no. 64.1). Met de geschonden zegels van Jan van den Dorp, oom van de oorkonders, en Jan van der Hove in groene was. - Met transfix d.d. 1432 Juni 12 (regest no. 84).
          b. Afschr. in Inv. no. 5, fol. CXXVII.
          Vastgehecht aan de brief d.d. 1479 Mei 23 (zie regest no. 195).
      - Akte, waarbij de erfgenamen van Pieter Willems zoon afstand doen van hun aanspraken op 7 hont land, Doe Pieters zoon, Regulier te 's Gravenzande, aanbestorven., 1542; 65; 1 charter
        reg. no. 264.
        zie ook reg. no. 249.
        264 1542 Maart 9
        Schepenen in het ambacht van Maeslandt oorkonden, dat Willem Pieters zoon en zijn zwagers Egbert Claes' zoon en Krijn IJsbrants zoon afstand doen van alle aanspraken op de 7 hont land in Borgerdijck, broeder Doe Pieters zoon, Regulier te tsGravenzande, aanbestorven van hun vader Pieter Willems zoon.
        Gedaen upten negenden in Meerte anno XVc twee ende veertich nae tgemeen scriven.
        a. Oorspr. (Inv. no. 65). Met het ambachtszegel in groene was.
        b. Afschr. in Inv. no. 5, fol. CXXVIII verso.
    - in Monster, h.
      zie ook de reg. nos. 14, 26, 36 en 223.
      - Eigendomsbewijs van 3 morgen land ten behoeve van Gerydt Florys' zoon. 1428. Met oudere transportbrief., 1396, 1428; 66, 66.1; 2 charters
        reg. nos. 67 en 23.
        - 1428, 66.1
          67 1428 September 22
          Gijsbrecht Pelgrims zoon (van Waetselaer), Jacob Mast Pelgrims zoon (van Waetselaer), Gijsbrecht Clais' zoon en Bertelmeeus Geryts zoon1) verkoopen aan Gerydt Florys' zoon1) .3 morgen land in Monsterambacht, door hun vader Pelgrim Wyerts zoon (van Waetselaer) gekocht van Oudenare, hun aanbestorven door den dood van Bette, hun moeder.
          Gegeven up sinte Mauricius' dach int jair ons Heren dusent vierhondert achte ende twintich.
          a. Oorspr. (Inv. no. 66.1). Met het zegel van den vader der oorkonders in groene was.
          b. Afschr. in Inv. no. 5, fol. CXII.
          In dorso staat: Dit gaf ons Gerryt Floris' zoon ende leyt in die Poeldijc. - Op het zegel staat: S. Dirc. Pillegrim.
        - 1396, 66
          23 1396 December 14
          Heynric van Naeldwijc, maarschalk van Noirt-Holland, geeft aan zijn neef Jan Oudenaer in eigendom het land, dat deze van hem in leen had.
          ......des Donredaghes na sinte Luciën dach int jaer ons Heren MCCC sesse ende tneghentich.
          a. Oorspr. (Inv. no. 66). Het zegel van de oorkonder verloren.
      - Eigendomsbewijs van 13 morgen land, afkomstig van de erfgenamen van Dirc van Egmont. Met een vrijstelling van schot en twee afschriften hiervan., 1432; 67, 671, 67.2; 2 charters en 2 stukken
        reg. nos. 83 en 85.
        - 1432 juli 9, 67.2
          85 1432 Juli 9
          Heynric van Liesvelt, vrouwe van der Doirtoech, Jan van der Lec en jonkvrouw Heynric, heeren Dircx dochter van Egmont, verkoopen aan het convent der Regulieren van Bethaniën bij tsGravenzande 13 morgen land in Monsterambacht, waarvan de helft toebehoort aan genoemde vrouwe, ¼ deel aan Jan van der Lec, hem aanbestorven door zijne echtgenoote, heeren Dircs dochter, en ¼ deel aan jonkvrouw Heynric, haar aanbestorven van heer Dirc van Egmont, haren vader.
          Int jaer ons Heren dusent vierhondert twye ende dertich opten neghendach in Julio.
          a. Oorspr. (Inv. no. 67.2). Met de geschonden zegels van Jan van der Lec, Willem Dippinc en Allairt Berthelmees' zoon in groene was.
          b. Afschr. Met signatuur van notaris Cornelis Gaerdynck.
          c. Afschr. in Inv. no. 5, fol. XCIX.
          d. Afschr. van b. in Inv. no. 5, fol. CXV verso.
        - 1432 maart 9, 67.1
          83 1432 Maart 9
          Schout, schepenen en buren van Monster bepalen in het belang der parochie, dat het land, nagelaten door heer Dirc van Egmonde, ridder, liggende in genoemd ambacht, vrij zal zijn van schot, tegen betaling van 3 pond Hollandsch 'sjaars.
          Int jair ons Heren duysent vierhondert twee ende dertich op den negenden dach in Maerte.
          a. Oorspr. (Inv. no. 67.1). Met het zegel van Jan Jans zoon (Uitermarsch), schout van Monster, in groene was, daartoe aangezocht, aangezien de schepenen en buren zelf geen zegel hebben en het schepenzegel slechts voor jaar en dag geldt.
          b. Afschr. op perkament met signatuur van notaris Cornelius Cornelius' zoon Gaerdynck.
        - Overige stuk(ken) (niet apart geborgen), 67
      - Eigendomsbewijs van 1/2 morgen en eenige kleine perceelen land, afkomstig van het klooster Syon. Met twee bijbehorende stukken., 1437; 68; 3 charters (waarvan 2 getransfigeerd)
        reg. nos. 90, 93 en 94.
        90 1437 Januari 9
        Claes Jacobs zoon stelt de Regulieren van Syon bij Delf in het bezit der landen, hun aangekomen door zijn broeder Jan, hun medebroeder, van zijn vader Jacob Aernts zoon, te weten ½ morgen land in Monster in den Poeldijk aan het eind van de hooge laan en vele kleinere perceelen daarbij.
        Int jaer ons Heren dusent vierhondert seven ende dartich opten neghenden dach in Januario.
        a. Oorspr. (Inv. no. 68). Met het geschonden zegel van Florys Geryts zoon in groene was. Met transfix d.d. 1437 Februari 6 (regest no. 93).
        b. Afschr. in Inv. no. 5, fol. C verso.
        94 1437 Februari 8
        Prior en gemeen convent der Regulieren tot Onzer Vrouwen te Syon bij Delff waarborgen aan de Regulieren van Bethaniën bij sGravenzande den ongehinderden eigendom van de landen, vermeld in den brief d.d. 1437 Januari 9 (zie regest no. 90), mits hun, in geval van aanspraken, deze brief weder wordt ter hand gesteld.
        Int jair ons Heren dusent vierhondert seven ende dertich sVridachs na sinte Aechten dach.
        a. Oorspr. (Inv. no. 68). Het conventszegel verloren.
        b. Afschr. in Inv. no. 5, fol. CI verso.
        Het oorspr. is vastgehecht aan no. 93.
        93 1437 Februari 6
        Jan, prior, en gemeen convent der Regulieren tot Onzer Vrouwen in Syon buiten Delff verkoopen aan het convent der Regulieren te Bethaniën bij sGravesande alle landen en renten, vermeld in den brief, d.d. 1437 Januari 9, waardoor deze gestoken is (zie regest no. 90).
        Int jair ons Heren dusent vierhondert zeven ende dertich sDonderdages na sinte Aechten dage.
        a. Oorspr. (Inv. no. 68). Het conventezegel verloren.
        b. Afschr. in Inv. no. 5, fol. CI.
        Aan het oorspr. is vastgehecht de brief d.d. 1437 Februari 8 (regest no. 94).